【裁判字號】    87,訴緝,130
【裁判日期】    890113
【裁判案由】    煙毒
【裁判全文】
臺灣桃園地方法院刑事判決                        八十七年度訴緝字第一三號
    公  訴  人  臺灣桃園地方法院檢察署檢察官
    被      告  甲○○
右列被告因違反肅清煙毒條例等案件，經檢察官提起公訴（八十六年度偵字第一六０
四九號），本院判決如左：
    主      文
甲○○連續施用第壹級毒品，免刑，扣案之第壹級毒品海洛因（驗餘淨重零點參陸公
克）及殘留海洛因之空塑膠袋參個，均沒收銷燬之。
    事      實
一、甲○○曾於民國（下同）八十二年九月間因煙毒案件，經臺灣新竹地方法院（起
    訴書誤植為本院）判處有期徒刑三年二月，於八十六年七月七日縮短刑期假釋出
    監，應於八十七年十二月十三日假釋期滿執行完畢（於本案不構成累犯），竟基
    於概括犯意，於假釋期間之八十六年十一月十日起迄同年十二月九日止，在臺北
    市○○○路與長春路口等處（起訴書漏植），連續非法施用第一級毒品海洛因（
    下稱洛因）多次，嗣於八十六年十二月九日為警查獲，並扣得其所有之海洛因驗
    餘淨重０．三六公克、殘留海洛因之空塑膠袋三個。經本院依職權裁定送觀察勒
    戒後，認有繼續施用毒品傾向，再裁定施以強制戒治，執行期滿。
二、案經桃園縣警察局移送臺灣桃園地方法院檢察署檢察官偵查起訴。
    理      由
一、右開事實，訊據被告坦承不諱，而其為警查獲當日採集之尿液，經送請鑑驗後亦
    呈煙毒之陽性反應，亦有法務部調查局之尿液檢驗報告附卷可稽，復有海洛因（
    驗餘淨重０．三六公克）及其所有殘留毒品之空塑膠袋三個扣案可資佐證。被告
    之自白核與事實相符，應可信實。本件事證明確，被告之犯行，洵堪認定。
二、按行為後法律有變更者，適用裁判時之法律，刑法第二條第一項前段定有明文；
    又毒品危害防制條例業經總統於八十七年五月二十日公布修正，並於同年月二十
    二日生效施行，該條例第二條第一項第一款，將海洛因列為第一級毒品，同條例
    第十條第一項規定：「施用第一級毒品者，處六月以上五年以下有期徒刑」，本
    件被告犯罪日期在前述法律修正前，犯罪後法律變更，整體比較新舊法之結果，
    以新法對被告有利，自應適用新法即修正後之毒品危害防制條例之規定。核被告
    所為，係犯毒品危害防制條例第十條第一項之施用第一級毒品罪；被告先後多次
    犯行，時間緊接，犯罪構成要件相同，顯係基於概括犯意為之，為連續犯，應論
    以一罪並依法加重其刑；被告施用前持有毒品海洛因之低度行為，應為施用毒品
    之高度行為吸收，不另論持有罪。公訴意旨就被告自八十八年十一月十日起至同
    年十二月八日止之施用毒品犯行，固漏未起訴，惟此與前開起訴論罪部分有連續
    裁判上一罪之關係，當為起訴之效力所及，本院自應併予審究，附此敘明。又被
    告曾於八十二年九月間因煙毒案件，經臺灣新竹地方法院判處有期徒刑三年二月
    ，於八十六年七月七日縮短刑期假釋出監，應於八十七年十二月十三日假釋期滿
    執行完畢（於本案不構成累犯），有本院被告全國紀錄表在卷可考。惟犯毒品危
    害防制條例第十條之罪者，檢察官應先將被告送勒戒處所觀察、勒戒，其期間不
    得逾一月，經觀察、勒戒後，有繼續施用毒品傾向者，由檢察官聲請法院裁定令
    入戒治處所施以強制戒治，其期間為一年。強制戒治執行已滿三月，戒治處所認
    無繼續戒治之必要者，得檢具證，報由檢察官裁定停止戒治。前項停止期間，應
    付保護管束，期滿未經撤銷者，視為強制戒治期滿；依第二十條第二項強制戒治
    期滿或交付保護管束期滿，應由檢察官為不起訴之處分，審判中之案件，由法院
    依修正後規定處理之；依修正後規定應為不起訴之處分者，法院應為免刑之判決
    ，毒品危害防制條例第二十條第一項、第二項、第二十二條第一項、第二項前段
    、第二十三條第一項、第三十五條第三款分別定有明文。本件被告經本院依上開
    毒品危害防制條例之規定，依職權裁定送觀察勒戒後，認有繼續施用毒品傾向，
    再於八十七年十一月五日裁定應入戒治處所施以強制戒治後，於同年十月二十三
    日裁定停止戒治，所餘戒治期間付保護管束，一如前述，並有前開裁定及臺灣桃
    園地方法院檢察署檢察官強制戒治處分執行指揮書等件在卷足憑，茲已於八十八
    年十一月十日執行期滿，有臺灣桃園地方法院檢察署八十八年十二月九日函在卷
    可考，揆諸前開說明，自應諭知免刑之判決。至扣案之海洛因（驗餘淨重０．三
    六公克）及殘留海洛因無法析離之空塑膠袋三個，均應依毒品危害防制條例第十
    八條第一項前段之規定宣告沒收銷燬。
三、據上論斷，應依刑事訴訟法第二百九十九條第一項但書，毒品危害防制條例第十
    條第一項、第二十條第一項、第二項、第二十二條第一項、第二項前段、第二十
    三條第一項、第三十五條第三款、第十八條第一項前段，刑法第十一條、第二條
    第一項前段、第三十九條，判決如主文。
本案經檢察官洪景明到庭執行職務
中        華        民        國    八十九    年    一    月    十三    日
                                        臺灣桃園地方法院刑事第三庭
                                            法  官  林  振  芳
右正本證明與原本無異。
如不服本判決，應於判決送達後十日內向本院提出上訴狀( 應附繕本 )，上訴於
臺灣高等法院。
                                            書記官  王  恬  如
中        華        民        國    八十九    年    一    月    十五    日
附錄法條：
毒品危害防制條例第十條第一項：
施用第一級毒品者，處六月以上五年以下有期徒刑。
施用第二級毒品者，處三年以下有期徒刑。


司法院資訊處製作；財團法人民間司法改革基金會備份。
